# 固定资产待处置问题

提问人：172520258 时间：2016-03-30 15:05:09
案例：某企业 12 月已经停止生产，账面留存固定资产（生产用），该固定资产是需要报废或者销售处置的，但是企业在 12 月底并未处理，现关于该固定资产的会计处理提出如下疑问： 1.转入处置 根据准则，固定资产处于处置状态（不再用于生产经营、提供劳务、出租或者经营管理用），符合终止确认条件。但企业目前仍未进行处置，如此一来， 15 年 12 月是否继续计提折旧，折旧费用应计入什么科目？计入制造费用但无生产经营活动？计入管理费用？ 2.转入持有待售 根据准则，将非流动资产划分为持有待售需要满足三个条件：a 企业已经就处置该非流动资产做出决议； b.与受让方签订不可撤销协议；c.预计在一年内完成。企业实际情况，固定资产是要在今年上半年处置完毕但是目前没签订合同。 请问该如何进行处理比较妥当呢？

回答人：chenyiwei
要考虑该企业在 2015 年末是否已经处于非持续经营状态。如果是，则其 2015 年度财务报表不是基于持续经营假设编制的，而应采用非持续经营的特殊基础编制。可以在该特殊基础中明确对此类资产自停产之日起不再计提折旧，而是按照预计可变现金额（或预计可变现金额与停产日的账面价值孰低）进行后续计量。

提问人：172520258 时间：2016-03-31 07:51:04
陈版主，忘记补充一个重要知识点，企业实际被另外一家企业，只是收购方的资产尚未注入，新的经营业务在 16 年 4 月才开始，持续经营假设应该是合理的。在持续经营假设的前提下，该如何处理此类问题呢？

回答人：chenyiwei
虽然法人主体是延续的，但新股东进入后，原先的资产将被剥离干净，新装入的资产、负债与原有的资产、负债无关联，所以仍认为原先的业务是非持续经营的。我理解持续经营的概念更多针对业务而不是法人。

提问人：zengfengxia 时间：2016-05-09 09:42:04
陈版，从业务的角度来理解持续经营的概念，一些不符合持有待售定义的资产和负债可能也会以持有待售的方法进行计量，持有待售定义中做的若干限定还有什么意义？

回答人：chenyiwei
我理解不应出现“一些不符合持有待售定义的资产和负债可能也会以持有待售的方法进行计量”的情况。如果是处置组，则整体上将被同时处置，也就是整体上满足持有待售定义才能作为处置组。

提问人：zengfengxia 时间：2016-05-10 09:35:31
谢谢陈版，若某公司拟重大资产重组，拟置出盈利能力不佳的除货币资金以外的资产，截至报表日，该重组方案已制定，但尚未履行股东大会审议程序，未向监管部门提交申请材料，此时能否认为原先的业务是非持续经营，并对其以非持续经营的前提估值计提减值？

回答人：chenyiwei
此时应对原有业务资产按照不考虑该项可能实施的资产置换交易的基础进行减值测试和计提减值准备。到确定将要置换之后，再考虑是否满足持有待售条件。

提问人：zengfengxia 时间：2016-05-11 09:38:42
谢谢陈版，若原有业务预计实施的置出方式是破产财产拍卖，企业在编制年报时可以以快速变现法计量相关资产价值吗？这样的结果就是，当期财务报告以持续经营为基础，但所有资产都以非持续经营的快速变现价值列示？

回答人：chenyiwei
我理解不行，这与编制基础矛盾。如果截至资产负债表日尚未获得股东大会通过和向监管部门提交申请，则不可以采用快速变现法计量这些拟置出资产。